# 对于纳税困难的房产税、土地增值税减免计入营业外收入，如何披露？

提问人：风吹黄叶舞 时间：2019-03-29 14:55:38
对于纳税困难的房产税、土地增值税减免计入营业外收入，在新准则下这部分减免税属于政府补助么，营业外收入中如何披露？ 补助项目 发放主体发放原因性质类型补贴是否影响当年盈亏是否特殊补贴本期发生金额上期发生金额与资产相关/与收益相关这个表格需要披露么

回答人：chenyiwei
这部分减免不属于政府补助，不应计入营业外收入。参考：《瑞华研究 2010 ～2016 汇编》之“问题 2-2-8（减免房产税的会计处理）”。